# 陈版及各位大侠，新收入准则下，EPC行业完工进度

提问人：lxch119 时间：2020-04-20 08:05:39
1.对于EPC总承包业务，准则里面的调整投入法，是不是一般的情况下都适用？
如何判断EPC总承包业务是否适用调整投入法？
2.准则里面说当满足下列情况下，适用调整投入法：
1.商品材料不区分，不构成单项履约；
2.客户先取得控制权，之后才接受服务；
3.材料设备的成本是重大的；
4.企业自第三方采购，未深度参与定制；包含改设备材料的服务，企业是主要责任人
问题：
一般情况下，都是在工程现场设有仓库，业务一般不参与货物的验收和仓库的管理，那么这种情况下，是不是就因为不符合第二条，就不能适用调整投入法？完工进度还是按照原来的方法：已发成本（包含已经安装到工程项目中的设备的成本）占总成本的比例确认？
3.如何通俗的理解设计、采购和施工存在重大整合？

回答人：chenyiwei
“调整投入法”的主要考虑之一是将分配给符合条件的外购材料设备的毛利确定为零，避免过早确认利润。这一点与原建造合同准则下规定的以成本比例计量完工进度时，累计发生的合同成本中不包含“施工中尚未安装或使用的材料成本等与合同未来活动相关的合同成本”有些类似。
对于“客户先取得控制权，之后才接受服务”这一点，不能简单地因为“在工程现场设有仓库，业务一般不参与货物的验收和仓库的管理”就认为不符合。例如，要考虑材料设备运抵现场后再进行替换、运出的可能性。